【裁判字號】    97,交聲,1233
【裁判日期】    980220
【裁判案由】    聲明異議
【裁判全文】
臺灣臺南地方法院交通事件裁定        97年度交聲字第1233號
原處分機關    交通部公路總局嘉義區監理所臺南監理站
受處分人
即異議人      友榮通信電器行即陳國義
送達代收人    甲○○
上列受處分人因違反道路交通管理處罰條例案件，對於交通部公
路總局嘉義區監理所臺南監理站97年11月17日所為之裁決處分（
處分案號：嘉監南字第裁74-BD0000000號），聲明異議，本院裁
定如下：
    主  文
原處分撤銷。
友榮通信電器行不罰。
    理  由
一、原處分意旨略以：受處分人即異議人所有車牌號碼8353-NU
    號自用小客車，於民國97年8月20日6時47分許，在高雄市○
    ○路、本館路路口時，因當時行駛方向之前方號誌為紅燈，
    異議人因紅燈亮起後超越停止線停等紅燈，適經設於該交岔
    路口之科學儀器拍照採證，經高雄市警察局交通隊依據採證
    照片，於同年9月4日，以異議人「不遵守道路交通標線之指
    示」為由，逕行掣發高市警交相字第BD0000000號舉發違反
    道路交通管理事件通知單加以舉發，嗣經原處分機關即交通
    部公路總局嘉義區監理所臺南監理站依道路交通管理處罰條
    例第60條第2項第3款及同條例第63條裁處異議人罰鍰900元
    ，記違規點數1點。
二、異議意旨略以：上開路口並未劃有停止線，異議人無從依內
    車道之交通標線指示停車，故對此提出異議，請求撤銷原處
    分等語。
三、經查：
（一）按白實線，設於路段中者，用以分隔快慢車道或指示路面
      範圍；設於路口者，作為停止線；設於路側者，作為車輛
      停放線；設於同向分隔島兩側者，用以分隔同向車流，道
      路交通標誌標線號誌設置規則第149條第1項第3款定有明
      文。惟觀諸卷附之舉發照片顯示，異議人駕駛上開自小客
      車停等之位置雖超越機車停等區前之白色實線停止線，惟
      快車道內並未有停止線。細核該照片，該停止線顯因路面
      新鋪設柏油而掩蓋。是異議人辯稱：其無從依內車道之交
      通標線指示停車等情，洵堪採信。
（二）次按交通標誌、標號、號誌之設置目的，在於提供車輛駕
      駛人及行人有關道路路況之警告、禁制、指示等資訊，以
      便利行旅及促進交通安全，並為交通稽查人員執行違規取
      締任務之法令依據，如標誌、標線、號誌之設置模糊不清
      ，致人民無所適從，若率爾將行政機關不確實之行政作為
      ，歸責於受處分人，尚嫌嚴苛，亦與上開道路交通標誌標
      線號誌設置規則之立法目的不合。依本件舉發照片所示，
      異議人當時停等紅燈之路口處，因鋪設柏油致無清晰可辨
      之停止線，衡情極易造成一般駕駛人無所適從，揆諸前揭
      說明，自不應將行政機關此等不確實之行政行為，歸責於
      異議人，從而，原處分機關認定異議人有於紅燈亮起後超
      越停止線之違規行為，顯係以模糊不清之標示，苛責於異
      議人，自有未洽，異議人之異議洵堪採信。
四、綜上所述，原處分機關所認定異議人不遵守道路交通標線之
    指示之事實，顯有不當，而原處分機關未予詳查遽對受處分
    人為前開裁決，尚有未洽。受處分人聲明異議意旨否認違規
    指摘原裁決不當，為有理由，是原裁決既有前開違誤即屬無
    可維持，應由本院予以撤銷改判，並另為不罰之諭知，以資
    適法。
五、據上論斷，應依道路交通案件處理辦法第20條，裁定如主文
    。
中    華    民    國    98    年    2     月    20    日
                  交通法庭   法  官  廖建彥
以上正本證明與原本無異。
如不服本裁定應於送達後5日內向本院提出抗告狀（應附繕本）
。
                             書記官  吳揆滿
中    華    民    國    98    年    2     月    20    日


司法院資訊處製作；財團法人民間司法改革基金會備份。
